臺灣桃園地方法院民事裁定
110年度亡更一字第1號

聲  請  人  謝漢漳  

上列聲請人聲請宣告失蹤人林春福死亡事件，本院裁定如下：
    主  文
一、准對林春福（男，大正八年十一月二十九日生）為宣告死亡
    之公示催告。  　
二、該失蹤人應於本公示催告最後揭示於法院公告處、資訊網路
     及其他適當處所之翌日起參個月內，向本院陳報現尚生存
    ，如不陳報，本院將宣告其為死亡。　　　　
三、無論何人，凡知該失蹤人之生死者，均應於上開期間內，將
     其所知之事實，陳報本院。
    理  由
一、按依我國於民國72年1 月1 日修正公布施行之現行民法總則
    施行法第3 條第3 項規定：修正之民法總則第8 條之規定（
    71年1 月4 日修正公布，72年1 月1 日施行），於民法總則
    施行後修正前失蹤者，亦適用之，但於民法總則修正前，其
    情形已合於修正前民法總則第8 條之規定者，不在此限。又
    依修正前民法第8 條規定：失蹤人失蹤滿10年、或為70歲以
    上者失蹤滿5 年、或為遭遇特別災難者失蹤滿3 年後，得由
    利害關係人向法院聲請為死亡之宣告。
二、聲請意旨略以：失蹤人林春福為聲請人之舅舅，失蹤人因跑
    船出海於29年9月3日失蹤，此事實已記載於失蹤人林春福之
    戶籍謄本記事欄，聲請人現為辦理遺產繼承事宜，爰本於利
    害關係人之身分，聲請對失蹤人為死亡宣告等語。
三、經查，聲請人主張之前揭事實，業據提出與其所述相符之戶
    籍謄本為證。又經本院依職權函查結果，失蹤人林春福並非
    國軍退除役官兵輔導委員會安置之榮民、未曾領取任何社福
    津貼、亦未有任何投保健保、勞保之紀錄，有國軍退除役官
    兵輔導委員會桃園市榮民服務處109年2月20日函、桃園市政
    府社會局109 年2月18函、勞動部勞工保險局109 年2月17日
    函、衛生福利部中央健康保險署109 年2月20日函在卷可稽
    。綜上事證，堪認聲請人主張失蹤人林春福自29年9月3日失
    蹤後，即已不知去向，無人知曉其生死等情為真實。從而，
    林春福失蹤迄今既已逾10年，符合得為死亡宣告之10年法定
    期間，是以聲請人聲請對失蹤人為死亡宣告前之公示催告，
    於法有據，應予准許。
四、按法院准許宣告死亡之聲請者，應公示催告，家事事件法第
    156 條第1 項定有明文。次按宣告死亡之公示催告應公告之
    ；公告應揭示於法院公告處、資訊網路及其他適當處所，法
    院認為必要時，並得命登載於公報或新聞紙，或用其他方法
    公告之；陳報期間，自揭示之日起，應有6 個月以上，但失
    蹤人滿百歲者，其陳報期間，得定為自揭示之日起二個月以
    上，亦有家事事件法第156 條第3 項之規定可參。本件既經
    准許對失蹤人為死亡宣告之公示催告，本院自應依上揭規定
    ，將本公示催告揭示於法院公告處、資訊網路及其他適當處
    所，並定陳報期間為3 個月，爰裁定如主文所示。
五、爰裁定如主文。　
中　　華　　民　　國　　111 　年　　3 　　月　　23　　日
                    家事法庭    法　官　 林曉芳

以上正本係就原本作成。
如不服本裁定應於送達後10日內向本院提出抗告狀，並應繳納抗
告費新台幣1000元。
中　　華　　民　　國　　111 　年　　3 　　月　　23　　日
                                書記官   甘治平